臺灣彰化地方法院刑事判決
111年度交易字第560號
公  訴  人  臺灣彰化地方檢察署檢察官
被      告  林源聰



上列被告因過失傷害案件，經檢察官提起公訴（111年度偵字第8
720號），本院判決如下：
    主  文
本件公訴不受理。
    理  由
一、公訴意旨如附件檢察官起訴書所載。
二、按告訴乃論之罪，告訴人於第一審辯論終結前，得撤回其告
    訴；告訴經撤回者，應諭知不受理之判決；又依第303條所
    為之不受理判決，得不經言詞辯論為之，刑事訴訟法第238
    條第1項、第303條第3款及第307條分別定有明文。
三、查告訴人江汝勝告訴被告林源聰過失傷害部分，起訴書認係
    犯刑法第284條前段之過失傷害罪，依同法第287條前段規定
    ，須告訴乃論。茲經被告與告訴人達成和解，並據告訴人具
    狀撤回告訴，有刑事撤回告訴狀、彰化縣員林市調解委員會
    111年刑調字第542號調解書、電話洽辦公務紀錄單在卷可稽
    ，依上開說明，爰不經言詞辯論，逕為諭知不受理之判決。
四、據上論斷，應依刑事訴訟法第303條第3款、第307條，判決
    如主文。
中　　華　　民　　國　　111 　年　　10　　月　　13　　日
                  刑事第四庭    法  官  林怡君
以上正本證明與原本無異。
如不服本件判決，得自收受送達之日起20日內，表明上訴理由，
向本院提起上訴狀（須附繕本）。
告訴人或被害人如對本判決不服者，應具備理由請求檢察官上訴
，其上訴期間之計算係以檢察官收受判決正本之日期為準。
中　　華　　民　　國　　111 　年　　10　　月　　13　　日
                                書記官  馬竹君
臺灣彰化地方檢察署檢察官起訴書
                                     111年度偵字第8720號
　　被　　　告　林源聰　男　71歲（民國00年0月00日生）
　　　　　　　　　　　　住臺中市○○區○○巷0○0號
　　　　　　　　　　　　居彰化縣○村鄉○○○路00號
　　　　　　　　　　　　國民身分證統一編號：Z000000000號
上列被告因過失傷害案件，業經偵查終結，認應提起公訴，茲將
犯罪事實及證據並所犯法條分敘如下：
　　　　犯罪事實
一、林源聰於民國111年1月23日晚間7時許，駕駛車牌號碼000-
　　0000號自用小客車，沿彰化縣員林市中山路2段由南往北方
    向行駛，行經中山路2段與萬年路3段之交岔路口時，本應注
    意駕駛人行駛至交叉路口時，其行進、轉彎應遵守燈光號誌
    之指示，車輛面對圓形紅燈表示禁止通行，不得超越停止線
    或進入路口，又汽車行駛時，駕駛人應注意車前狀況，並隨
    時採取必要之安全措施，而依當時天候晴、夜間有照明、路
    面乾燥、無缺陷、無障礙物且視距良好，客觀上並無其他不
    能注意之情事，竟疏未注意及此而闖紅燈直行通過該交岔路
    口，適有江汝勝騎乘車牌號碼000-000號普通重型機車，沿
    萬年路3段由東南往西北方向行駛，並在萬年路3段與中山路
    2段之交岔路口停等紅燈後，在萬年路3段之路口號誌轉為綠
    燈時，右轉往中山路2段方向行駛，詎林源聰之車輛於闖紅
    燈直行通過同一交岔路口後，竟又未注意到江汝勝之機車已
    自萬年路3段右轉駛入中山路2段，其所駕駛之車輛遂不慎與
    江汝勝騎乘之機車發生碰撞，致江汝勝因而人車倒地，並受
    有創傷性腦損傷、創傷性硬腦膜下出血、左側脛骨內踝開放
    性骨折併左踝開放性傷口、左手第5指擦傷、左髖部挫傷併
    瘀傷、頭部外傷併腦出血及左踝骨折等傷害。
二、案經江汝勝訴由彰化縣警察局員林分局報告偵辦。
　　　　證據並所犯法條
一、證據清單及待證事實：
編號 證據名稱 待證事實 1 被告林源聰於警詢、偵查 中之供述 坦承於前述時地駕車時與告訴人江汝勝之車輛發生碰撞之事實，惟辯稱：我到停止線時剛好變黃燈，我後面有車，所以我就趕快過去，過去時就變紅燈云云。 2 告訴人江汝勝於警詢、偵 查中之指訴 證明上開犯罪事實。  3 道路交通事故調查報告表 ㈠㈡-1暨現場圖各1紙及現場與路口監視器錄影擷取 照片（含錄影檔）共22張 證明上開犯罪事實（經以逐隔播放方式播放肇事經過之路口監視器錄影畫面，可知於錄影時間18時59分45秒時，被告所行經之中山路2 段交岔路口號誌已轉為紅燈，但被告仍繼續直行通過該交岔路口，並於稍後與告訴人之機車發生碰撞）。 4 彰化基督教醫療財團法人 員林基督教醫院診斷書、 彰化基督教醫療財團法人 彰化基督教醫院診斷書、 員郭醫院診斷書各1紙 證明告訴人因本件事故受有前述傷害之事實。 
二、核被告所為，係犯刑法第284條前段之過失傷害罪嫌。
三、依刑事訴訟法第251條第1項提起公訴。
　　此　致
臺灣彰化地方法院
中　　華　　民　　國　 111　　年　　7 　　月　　15　　日
　　　　　　　　　　　　　　　檢　察　官　王銘仁
本件正本證明與原本無異　
中　　華　　民　　國　 111　　年　　7 　　月　　19 　 日
                              書  記  官  陳演霈
所犯法條：
中華民國刑法第284條
因過失傷害人者，處 1 年以下有期徒刑、拘役或 10 萬元以下
罰金；致重傷者，處 3 年以下有期徒刑、拘役或 30 萬元以下
罰金。